臺灣高等法院高雄分院刑事裁定
111年度聲字第187號
聲  請  人  臺灣高等檢察署高雄檢察分署檢察官
受  刑  人  陳清鏗



上列聲請人因受刑人數罪併罰有2 裁判以上，聲請定其應執行之
刑（111 年度執聲字第60號），本院裁定如下：
    主  文
陳清鏗犯如附表所示之各罪，所處各如附表所示之刑，應執行有
期徒刑參年伍月，併科罰金新臺幣捌拾萬元，罰金如易服勞役，
以新臺幣參仟元折算壹日。
    理  由
一、聲請意旨略以：受刑人陳清鏗因犯附表所示之罪，先後經判
    處如附表所示之刑確定，應依刑法第53條、第51條第5 款、
    第7款，定其應執行之刑，爰依刑事訴訟法第477 條第1 項
    聲請裁定等語。
二、按裁判確定前犯數罪者，併合處罰之，刑法第50條第1 項前
    段定有明文。又被告所犯數罪有二裁判以上時，其所犯各罪
    是否合於數罪併罰規定，應以各裁判中最初判決確定者為基
    準，凡在該裁判確定前所犯之各罪，均應依刑法第50條、第
    51條規定，定其應執行之刑。數罪併罰案件之實體裁判確定
    後，即生實質之確定力，除因增加經另案判決確定合於數罪
    併罰之其他犯罪，或原定應執行刑之數罪中有部分犯罪，因
    非常上訴、再審程序而經撤銷改判，或有赦免、減刑等情形
    ，致原裁判定刑之基礎已經變動，或其他客觀上有責罰顯不
    相當之特殊情形，為維護極重要之公共利益，而有另定應執
    行刑之必要者外，法院應受原確定裁定實質確定力之拘束（
    最高法院110 年度台抗大字第489 號刑事裁定參照）。
三、又數罪併罰，有2 以上裁判者，依第51條之規定，定其應執
    行之刑；數罪併罰，分別宣告其罪之刑，宣告多數有期徒刑
    者，於各刑中之最長期以上，各刑合併之刑期以下，定其刑
    期，但不得逾30年；宣告多數罰金者，於各刑中之最多額以
    上，各刑合併之金額以下，定其金額，刑法第51條第5 款、
    第7款、第53條分別定有明文。另刑事訴訟法第370 條第2 
    項、第3 項，已針對第二審上訴案件之定應執行之刑，明定
    有不利益變更禁止原則之適用。而分屬不同案件之數罪併罰
    ，倘一裁判宣告數罪之刑，曾經定其執行刑，再與其他裁判
    宣告之刑定其執行刑時，在法理上亦應同受此原則之拘束。
    亦即，上述另定之執行刑，其裁量所定之刑期，不得較重於
    前定之執行刑加計後裁判宣告之刑之總和（最高法院108 年
    度台非字第48號判決參照）。另法律上屬於自由裁量之事項
    ，有其外部性界限及內部性界限，並非概無拘束。依據法律
    之具體規定，法院應在其範圍內選擇為適當之裁判者，為外
    部性界限；而法院為裁判時，應考量法律之目的及法律秩序
    之理念所在者，為內部性界限；法院為裁判時，二者均不得
    有所逾越（最高法院108 年台非字第155 號判決參照）。
四、查本件受刑人所犯如附表所示之罪，先後經法院判處如附表
    所示之刑，並於附表所載之日期分別確定在案，有臺灣高等
    法院被告前案紀錄表及各該刑事判決書在卷足憑。是檢察官
    就附表所示之罪，聲請定其應執行之刑，經核符合前揭規定
    ，應予准許。另受刑人所犯如附表編號1、2  所示之罪，固
    經法院定應執行刑為有期徒刑2年5月，併科罰金新臺幣（下
    同）60萬元，惟受刑人既有因增加經另案判決確定合於數罪
    併罰之如附表編號3 所示之罪，應定其應執行刑，則該罪所
    定應執行刑即當然失效，且不違反一事不再理原則，本院自
    可就附表所示各罪，更定其應執行刑。是本院定其應執行刑
    ，不得逾越刑法第51條第5 款、第7款所定法律之外部界限
    ，即不得重於附表所示各罪之總和。亦不得重於附表編號1
    、2 所定應執行刑2年5月，併科罰金60萬元；附表編號3 之
    有期徒刑1年5月、併科罰25萬元之總和（即有期徒刑3年10
    月，併科罰金85萬元），並審酌受刑人所提出之意見書（詳
    本院卷第279頁），考量受刑人所犯為違反食品安全衛生管
    理法、詐欺等案件，以及行為日期之密接程度、行為方式等
    一切情狀，爰定其應執行之刑如主文所示，並就罰金刑部分
    諭知如主文所示之易服勞役折算標準。
五、依刑事訴訟法第477 條第1 項，刑法第50條第1 項前段、第
    53條、第51條第5 款、第7款、第42條第3項前段，裁定如主
    文。
中　　華　　民　　國　　111 　年　　2 　　月　　21　　日
                  刑事第三庭    審判長法  官  吳進寶
                                      法  官  徐美麗
                                      法  官  方百正　　
以上正本證明與原本無異。
如不服本裁定應於送達後5 日內向本院提出抗告狀。
中　　華　　民　　國　　111 　年　　2 　　月　　21　　日
                                      書記官  呂姿儀  
附表：
編號 罪名 宣告刑 犯罪日期（年月日） 最後事實審  確定判決     備註     法院案號 判決日期 法院案號 確定日期  1 食品安全衛生管理法 有期徒刑1年10月，併科罰金新臺幣40萬元，罰金如易服勞役，以新臺幣3,000元折算1日。 105年6 月15日至105年7月11日 臺灣高等法院高雄分院106年度上訴字第764號  107年10月30日  最高法院108年度台上字第403號  109年5月13日  編號1、2 之罪曾經臺灣高等法院高雄分院以109年度聲字第954號裁定應執行有期徒刑2年5月，併科罰金新臺幣60萬元，罰金如易服勞役，以新臺幣3,000元折算1日。嗣經最高法院以109年度台抗字第1168號裁定駁回抗告而確定 2 食品安全衛生管理法 有期徒刑1年6月，併科罰金新臺幣28萬元，罰金如易服勞役，以新臺幣3,000元折算1日。 105年5 月30日      3 詐欺 有期徒刑1年5月，併科罰金新臺幣25萬元，罰金如易服勞役，以新臺幣3,000元折算1日。  105 年1月間至105年7月19日 臺灣高等法院高雄分院109年度上更一字第33號 110年11月3日 同左 110年12 月2日